最高法院刑事判決                                八十六年度台上字第四一三號
    上訴人  甲○○
右上訴人因偽造文書案件，不服台灣高等法院中華民國八十五年十月二十四日第二審
判決（八十五年度上訴字第三五六七號，起訴案號：台灣台北地方法院檢察署八十四
年度偵字第一七七五六號），提起上訴，本院判決如左：
    主  文
上訴駁回。
    理  由
按刑事訴訟法第三百七十七條規定，上訴於第三審法院，非以判決違背法令為理由，
不得為之。是提起第三審上訴，應以原判決違背法令為理由，係屬法定要件。如果上
訴理由狀並未依據卷內訴訟資料，具體指摘原判決不適用何種法則或如何適用不當，
或所指摘原判決違法情事，顯與法律規定得為第三審上訴理由之違法情形，不相適合
時，均應認其上訴為違背法律上之程式，予以駁回。本件上訴人甲○○上訴意旨略稱
：原判決依據證人趙孜義之證詞及郵政儲金業局、４、00000000－0
0一號函所稱：該五張票請購單影本與兌訖票之金額、受款人姓名、兌款局名等
內容以及款人姓名、地址等資料記載不符，該五張請購單影本初步認定係變造，即
認定上訴人有變造該五紙票請購單，殊與犯罪事實應依證據認定之證據法則有違；
又上訴人影印先後款給羅正弘之十七紙票請購單，如本件之五紙請購單有偽變造
情事，自須送鑑定，原判決對其餘之十二紙請購單為真正，恝置不論，未於判決內說
明不採為有利證據之理由，亦有判決不載理由之違誤云云。惟查：原判決依據證人即
台灣北區郵政管理局南海郵局郵務管理員趙孜義於警訊及偵、審中指述綦詳，且經交
通部郵政儲金業局八十四年四月二十八日000000000000函載明該五張
票單影印係經變造，為其認定事實所憑之證據，乃依牽連犯從一重論處其刑法第二
百十六條、第二百十條之罪刑（諭知緩刑四年）。並無所謂認定事實不依證據之違法
情形存在，原審此項證據之採用所為事實之認定，核與採證法則無違，則上訴人所指
未依證據認定事實之指摘，核與卷內資料並不相適合，其上訴自不能認係合法。又本
件涉及變造之票請購單係五張，其餘之十二張並無變造之情形，則該十二紙縱屬真
正，亦與上訴人是否犯罪無干，不能作為有利上訴人之證明，原判決對此十二張票
請購單未予論及，顯與刑事訴訟法第三百七十九條第十四款所謂判決不載理由違背法
令不相適合。就變造票請購單部分，原判決已詳述其筆跡非出於上訴人之手，係上
訴人利用不知情之人變造後，再予以影印，自無鑑定筆跡之必要，原審未送鑑定，並
無未盡職權調查之問題。上訴違背法律上之程式，應予駁回。
據上論結，應依刑事訴訟法第三百九十五條前段，判決如主文。
中      華      民      國    八十六    年      一      月    二十四    日
                              最高法院刑事第二庭
                                  審判長法官  施  文  仁
                                        法官  陳  炳  煌
                                        法官  張  淳  淙
                                        法官  洪  文  章
                                        法官  林  錦  芳
      右正本證明與原本無異
                                              書  記  官
中      華      民      國    八十六    年      一      月    二十九    日
